臺灣雲林地方法院刑事判決　　　　　　　100年度訴字第392號
公　訴　人　臺灣雲林地方法院檢察署檢察官
被　　　告　鄭憲暐
指定辯護人　本院公設辯護人許俊雄
上列被告因違反毒品危害防制條例案件，經檢察官提起公訴（100
年度偵字第1611號、第2004號），本院判決如下：
    主  文
鄭憲暐販賣第二級毒品，處有期徒刑貳年，販賣第二級毒品所得
新臺幣壹仟伍佰元沒收之，如全部或一部不能沒收時，以其財產
抵償之，未扣案之不詳廠牌行動電話（內含門號0000000000號SI
M 卡壹張）壹支沒收之；又販賣第二級毒品，處有期徒刑貳年，
未扣案之不詳廠牌行動電話（內含門號0000000000號SIM 卡壹張
）壹支沒收之；又販賣第二級毒品，處有期徒刑貳年。應執行有
期徒刑年陸月，販賣第二級毒品所得新臺幣壹仟伍佰元沒收之
，如全部或一部不能沒收時，以其財產抵償之，未扣案之不詳廠
牌行動電話（內含門號0000000000號SIM 卡壹張）壹支、不詳廠
牌行動電話（內含門號0000000000號SIM 卡壹張）壹支均沒收之
。
    事  實
一、鄭憲暐因染有毒癮，而購買毒品所費不貲，為滿足其施用毒
    品所需，竟基於販賣第二級毒品甲基安非他命以營利之各別
    犯意，以其持用之門號0000000000號（門號申設用戶為鄭憲
    暐）、0000000000號（門號申設用戶為王淑玲，由鄭憲暐之
    友人贈與鄭憲暐使用）、0000000000號（門號申設用戶為鄭
    憲暐之友人葉漢璋，由葉漢璋借與鄭憲暐使用）分別搭配不
    詳廠牌行動電話為聯絡工具（均未扣案），而為下列販賣第
    二級毒品之行為：
  (一)於民國99年9 月13日晚間7 時43分38秒至同日晚間8 時9 分
    12秒間，以其持用之門號0000000000號行動電話與持用門號
    0000000000號行動電話之黃甘霖為如附表一所示多次通話聯
    絡交易甲基安非他命之方式及條件，並於最後一通電話結束
    後約1 小時許，在雲林縣林內鄉○○村○○路39號鄭憲暐住
    處內，以新臺幣（下同）1,500 元之價格，販賣數量約0.3
    公克之甲基安非他命1 小包予黃甘霖，鄭憲暐當場交付毒品
    後，因黃甘霖手頭資金不足，遂先支付鄭憲暐700 元或800
    元之貨款，餘款則於於翌（14）日某時許，於不詳地點付清
    。
  (二)於99年10月10日晚間11時46分8 秒至翌（11）日凌晨0 時11
    分49秒間，以其持用之門號0000000000號行動電話與持用門
    號0000000000號行動電話之廖俊濱為如附表二所示多次通話
    聯絡交易甲基安非他命之方式及條件，並於最後一通電話結
    束後約半小時許，在雲林縣斗六市斗六棒球場後方，以3,00
    0 元之價格，販賣數量約0.6 至0.8 公克間之甲基安非他命
    1 小包予廖俊濱，惟廖俊濱因手頭資金不足，迄未支付貨款
    。
  (三)於99年10月26日下午3 時9 分51秒至同日下午5 時47分20秒
    間，以其持用之門號0000000000號行動電話與持用門號0000
    000000號行動電話之廖俊濱為如附表三所示多次通話聯絡交
    易甲基安非他命之方式及條件，並於最後一通電話結束後約
    40分鐘許，在雲林縣林內鄉○○村○○路39號鄭憲暐住處內
    ，以3,000 元之價格，販賣數量約0.6 至0.8 公克間之甲基
    安非他命1 小包予廖俊濱，惟廖俊濱因手頭資金不足，迄未
    支付貨款。
二、嗣因黃甘霖、廖俊濱因涉犯他案，經本院分別核發對黃甘霖
    所持用之門號0000000000號行動電話及廖俊濱持用之門號00
    00000000 號行動電話實施通訊監察，始悉上情。
三、案經彰化縣警察局田中分局報告臺灣雲林地方法院檢察署檢
    察官偵查起訴。
    理  由
壹、證據能力部分：
  一按被告以外之人於偵查中向檢察官所為陳述，除顯有不可信
    之情況者外，得為證據，刑事訴訟法第159 條之1 第2 項定
    有明文，考其立法理由係認現行刑事訴訟法規定檢察官代表
    國家偵查犯罪、實施公訴，依法其有訊問被告、證人及鑑定
    人之權，證人、鑑定人且須具結，而實務運作時，偵查中檢
    察官向被告以外之人所取得之陳述，原則上均能遵守法律規
    定，不至於違法取供，其可信度極高，因此除顯有不可信之
    情況者外，認具有證據能力得為證據，亦即檢察官之訊問筆
    錄，原則上均有證據能力，例外時始無證據能力。被告鄭憲
    暐及其辯護人於審判中，對於證人廖俊濱於檢察官偵查中具
    結所為陳述之證據能力，均表示沒有意見且同意作為證據使
    用（見本院卷第28頁反面），而未主張有何不可信之情況，
    依上說明，本院下列引用之證人廖俊濱於偵查中向檢察官所
    為之陳述自均具有證據能力。
  二又按刑事訴訟法上「證據排除法則」，係指將具有證據價值
    或真實之證據，因取得程序之違法，而予以排除之法則。茍
    司法警察機關於實施通訊監察時，已合於通訊保障及監察法
    第5 條第1 項所規定之要件，且依法取得法官所核發之通訊
    監察書，基於該通訊監察所取得之證據，即無證據排除法則
    之適用。且按有事實足認被告或犯罪嫌疑人有最輕本刑為3
    年以上有期徒刑之罪嫌，並危害國家安全或社會秩序情節重
    大，而有相當理由可信其通訊內容與本案有關，且不能或難
    以其他方法蒐集或調查證據者，得發通訊監察書。通訊監察
    書，偵查中由檢察官依司法警察機關聲請或依職權聲請該管
    法院核發，審判中由法官依職權核發，通訊保障及監察法第
    5 條第1 項第1 款、第2 項定有明文。查本件證人黃甘霖所
    持用之門號0000000000號行動電話及證人廖俊濱所持用之門
    號0000000000號行動電話之監聽錄音，分別經本院核准在案
    （99年度聲監字第507 號、第540 號）。經核證人黃甘霖、
    廖俊濱另涉犯之毒品危害防制條例第4 條之罪，均係最輕本
    刑為3 年以上有期徒刑之罪，且該等犯罪類型之犯罪過程多
    係透過電話通聯，並以代號、暗碼等隱晦方式暗中進行，其
    犯罪結果戕害不特定國人之身心健康甚鉅，自屬危害社會秩
    序情節重大，而有相當理由可信犯罪嫌疑人之通訊內容要與
    涉案情節有關，且難以其他方法蒐集或調查證據者，又監聽
    過程中尚查無任何不法或不當侵害人權保障之情事，自屬符
    合通訊保障及監察法第5 條第1 項第1 款、第2 項之規定，
    核係依法所為之監聽，尚無不法取證情事或違背法定程序之
    處。又按通訊監察錄音之譯文，僅屬依據監聽錄音結果予以
    翻譯之文字，固具文書證據之外觀，但實際上仍應認監聽所
    得之錄音帶或光碟，始屬調查犯罪所得之證物；刑事訴訟法
    第165 條之1 第2 項所稱之證物，如其蒐證程式合法，並經
    合法調查，自具證據能力。因此檢察官如提出通訊監察錄音
    之譯文為其證據方法，實乃以其監聽所得之錄音帶或光碟，
    為調查犯罪所得之證物，法院本應依刑事訴訟法第165 條之
    1 所列之方法調查，以判斷該錄音帶或光碟是否與通訊監察
    錄音之譯文相符。而監聽錄音製作之譯文，雖通常為偵查犯
    罪機關單方面製作，然若被告或訴訟關係人對其真實性並無
    爭執，經法院於審判期日提示譯文供當事人辨認、表示意見
    並為辯論者，程式自屬適法（最高法院95年度臺上字第295
    號、94年度臺上字第4665號判決意旨參照）。從而，本件上
    開通訊監察既係依法定程序所為，則基於該通訊監察所取得
    之監聽電話錄音，暨司法警察依據該監聽電話錄音而製作之
    通訊監察紀錄譯文，因其取得程序並無違法，通訊監察過程
    既已符合法定程序，而該等通訊監察譯文復經法院踐行證據
    調查程序，則該等譯文堪認有證據能力，本院自得採為認定
    事實之證據，併予敘明。
  三再按刑事訴訟法第159 條之4 規定，可作為證據之文書有：
    一除顯有不可信之情況外，公務員職務上製作之紀錄文書、
    證明文書。二除顯有不可信之情況外，從事業務之人於業務
    上或通常業務過程所須製作之紀錄文書、證明文書。三除前
    二款之情形外，其他於可信之特別情況下所製作之文書。而
    該法條第2 款所稱從事業務之人於業務上或通常業務過程所
    須製作之紀錄文書、證明文書，因係於通常業務過程不間斷
    、有規律而準確之記載，且大部分紀錄係完成於業務終了前
    後，無預見日後可能會被提供作為證據之不實登載動機，不
    實之可能性小，除非該等紀錄文書或證明文書有顯然不可信
    之情況，否則有承認其為證據之必要；因此，採取上開文書
    作為證據，應注意該文書之製作，是否係於例行性之業務過
    程中，基於觀察或發現而當場或即時記載之特徵。查卷附之
    行動電話門號之行動電話用戶資料查詢單，係電信業者依申
    請人申辦門號時所登記之身分資料而登錄，僅用以識別門號
    申請人之人別，顯非為訴訟上之特定目的而製作，而係屬於
    通常業務過程中不間斷之規律性、機械性記載，自屬於從事
    業務之人於業務上或通常業務過程所須製作之紀錄文書，經
    查亦無顯不可信之情況，故上開用戶資料查詢單自應具有證
    據能力。
  四末按被告以外之人於審判外之陳述，雖不符刑事訴訟法第15
    9 條之1 至之4 之規定，而經當事人於審判程序同意作為證
    據，法院審酌該言詞陳述或書面陳述作成時之情況，認為適
    當者，亦得為證據，同法第159 條之5 第1 項定有明文。其
    立法意旨在於傳聞證據未經當事人之反對詰問予以核實，原
    則上係予排除，惟若當事人已放棄對原供述人之反對詰問權
    ，於審判程序中表明同意該等傳聞證據可作為證據，基於證
    據資料愈豐富，愈有助於真實發見之理念，並尊重當事人對
    傳聞證據之處分權，且強化言詞辯論主義，使訴訟程序進行
    順暢，此時，法院自可承認該傳聞證據之證據能力。查本判
    決除上揭所述證據外，以下所引被告以外之人之言詞或書面
    陳述，雖未符同法第159 條之1 至之4 之規定，但經檢察官
    、被告及辯護人同意或不爭執供為證據使用，本院審酌該等
    供述證據之作成及取得之狀況，未見違法或不當取證之情事
    ，且為證明被告犯罪事實存否所必要，以之作為證據，認屬
    適當，復經本院於審判期日就上開證據依法進行調查、辯論
    ，依刑事訴訟法第159 條之5 規定，均具有證據能力。
貳、認定犯罪事實所憑之證據及理由：
  一訊據被告鄭憲暐就上揭犯罪事實均自白不諱，並於歷次警詢
    、偵查、本院準備程序及審理中坦承在卷（見警卷第1 頁至
    第7 頁反面、100 年度偵字第1611號卷【下稱偵卷】第22頁
    至第23頁、偵卷第42頁至第43頁、本院卷第26頁至第30頁、
    第45頁、第49頁正反面），核與證人黃甘霖於警詢中，證人
    廖俊濱於警詢及偵查中所述相符（見警卷第17頁至第19頁、
    第22頁、第9 頁至第12頁反面、99年度他字第884 號卷第17
    頁、第18頁反面、偵卷第10頁正反面、第23頁），並有本院
    99年度聲監字第507 號、第540 號通訊監察書各1 份及如附
    表一至三各編號所示之通訊監察譯文各1 份、門號00000000
    00號行動電話用戶查詢資料1 紙、指認相片2 紙附卷可稽（
    見99年度警聲搜字第671 號卷第5 頁正反面、第6 頁正反面
    、警卷第24頁、第14頁正反面、第15頁正反面、本院卷第34
    頁、警卷第16頁、第27頁）。
  二按販賣毒品之所謂販賣行為，係行為人基於營利之目的，而
    販入或賣出毒品而言。販賣毒品者，其主觀上須有營利之意
    圖，且客觀上有販賣之行為，即足構成，至於實際上是否已
    經獲利，則非所問，即於有償讓與他人之初，係基於營利之
    意思，並著手實施，而因故無法高於購入之原價出售，最後
    不得不以原價或低於原價讓與他人時，仍屬販賣行為。必也
    始終無營利之意思，以原價或低於原價有償讓與他人，方難
    謂為販賣行為，而僅得以轉讓罪論處（參見最高法院93年度
    台上字第1651號、94年度台上字第5317號判決要旨）。又販
    賣甲基安非他命係違法行為，非可公然為之，且有其獨特之
    販售通路及管道，復無公定價格，易於增減分裝之份量，故
    各別買賣之價量，或隨雙方關係深淺、資力、需求、認知，
    及貨源多寡、查緝鬆嚴、對購買者之風險評估等而異其標準
    ，非可一概而論。再近年來，政府為杜絕毒品氾濫，對於查
    緝施用及販賣毒品均嚴加執行，販賣毒品罪既屬重罪，設如
    無利可圖，衡情一般持有毒品之人當無輕易將所持有之甲基
    安非他命轉讓他人，甘冒另向他人購買時，遭致查獲之危險
    ；而販賣之利得，除經承認犯行，或帳冊價量均臻明確外，
    委難察得實情，縱未確切查得販賣賺取之實際差價，但除別
    有事證，足認係按同一價格轉讓，確未牟利外，尚難執此認
    為非法販賣之事證有所不足，致知過坦承者難辭重典，飾詞
    否認者反得逞僥倖，而失情理之平。惟販賣毒品之人從價差
    或量差中牟利之方式雖異，然其販賣目的在意圖營利則同一
    ，堪認販賣者購入甲基安非他命之價格必較其售出之價格低
    廉，或係以同一價格而減少甲基安非他命之份量，而從中賺
    取差額利潤圖利之意圖及事實，此應屬合於論理法則，且不
    違背社會通常經驗之理性判斷。查本件被告將第二級毒品甲
    基安非他命交付予販賣對象即證人黃甘霖、廖俊濱時，均有
    約定對價，且於本院審理時自承從中抽取部份毒品施用而得
    利（見本院卷第50頁反面），是以揆諸上揭判決意旨，足認
    被告有營利之意圖。綜上所述，堪信被告自白與事實相符而
    足資採認，本件事證明確，應予依法論科。
、論罪科刑：
  一查甲基安非他命係屬毒品危害防制條例第2 條第2 項第2 款
    所列之第二級毒品。故核被告鄭憲暐販賣第二級毒品甲基安
    非他命之行為，係犯毒品危害防制條例第4 條第2 項之販賣
    第二級毒品罪。被告各次非法持有第二級毒品甲基安非他命
    之低度行為，均為其各次進而販賣之高度行為所吸收，均不
    另論罪。被告所犯3 次販賣第二級毒品罪間，犯意各別，行
    為互異，應予分論併罰。又被告於偵查及審判中均自白犯本
    件共3 次販賣第二級毒品罪，應依毒品危害防制條例第17條
    第2 項規定減輕其刑。
  二復按有無刑法第59條酌減其刑之適用，應就被告犯罪行為時
    之情狀為觀察，尚難因其在犯罪後，另有類如自首、自白或
    供出毒品來源因而查獲等法定減輕其刑或免除其刑之事由，
    即反推無刑法第59條之適用，否則將有違刑法第62條鼓勵被
    告自新，以及毒品危害防制條例第17條：「為有效破獲上游
    之製造、販賣、運輸毒品組織，鼓勵毒販供出毒品來源之上
    手，有效推展斷絕供給之緝毒工作，對查獲之毒販，供出毒
    品來源，因而破獲者，修正為應減輕其刑或免除其刑。又為
    使製造、販賣或運輸毒品案件之刑事訴訟程序儘早確定，鼓
    勵被告自白認罪，開啟其自新之路，對製造、販賣或運輸毒
    品罪之被告於偵查及審判中均自白者，增列應減輕其刑之規
    定，採行寬厚之刑事政策」之立法意旨。況毒品危害防制條
    例第17條第2 項之增訂，既出於採行寬厚之刑事政策，當無
    排除刑法第59條規定同時適用之理。本件被告固有上述販賣
    第二級毒品之犯行，然其自承係因失業後意志消沈，再度染
    上毒癮，為滿足施用毒品之慾求，減省購買毒品之花費，遂
    於其友人黃甘霖、廖俊濱要求購買毒品時，涉險販毒等語（
    見本院卷第50頁反面），其販賣毒品之行為雖絕無可取，但
    其所得利者，僅係賺取部分毒品供已施用，並非用於積極謀
    取暴利之途，且被告本件起訴販賣之犯行僅3 次，各次販毒
    所收取之對價為1,500 元至3,000 元，分別係約莫0.3 公克
    、0.6 公克至0.8 公克之份量，業據被告陳明在卷（見本院
    卷第51頁反面至第52頁），顯見被告販賣之數量甚微，相對
    於長期且大量販賣毒品之大毒梟，其對社會治安及國民健康
    所造成之危害尚屬較輕，犯罪情節亦非重大。而刑罰除制裁
    功能外，亦寓有教育、感化之目的，期使誤入歧途而有心遷
    善改過者，可以早日復歸家庭及社會，故被告所犯販賣第二
    級毒品之情節，不免有情輕法重之情形，其犯罪情狀顯可憫
    恕，雖科以減輕其刑後之法定最低刑度，仍嫌過重，爰依刑
    法第59條之規定酌減其刑，並遞減之。
  三爰審酌被告因失業後意志消沈薄弱，再度施用毒品成癮，為
    圖減省施用毒品之費用，竟鋌而走險，非法販毒謀利，無視
    於國家防制毒品危害之禁令，戕害他人之身心發展，使購買
    毒品者亦沈淪於此，危害社會治安及有相當之惡性，惟兼慮
    及其販賣毒品之次數、數量、各次交易金額，並衡酌被告犯
    後就各次犯行均悉數坦承，頗有悔意，且被告販賣毒品之對
    象均為其友人，並無廣為散發毒害之情；另被告自承父親業
    已過世，家中尚有母親、哥哥及弟弟，弟弟仍就讀高中，而
    被告與其前妻育有2 子，均甚年幼，其前妻每週均有攜子前
    往探視被告，可見其家庭支持功能尚可，又被告國中畢業後
    因當時家境不佳，未能繼續升學，惟其擁有磁磚之丙級證照
    ，另曾從事土水、綁鐵等職，他日若復歸社會，尚有從事正
    當工作之能力等一切情狀（見本院卷第50頁至第51頁反面）
    ，量處如主文所示之刑，以示警惕，並期改過遷善。
  四沒收部分：
    (一)按毒品危害防制條例第19條第1 項規定性質上係沒收之補
      充規定。其屬於本條所定沒收之標的，如得以直接沒收者
      ，判決主文僅宣告沒收即可，不生「追徵其價額」或「以
      其財產抵償之」問題，須沒收之標的全部或一部不能沒收
      時，始生「追徵其價額」或「以其財產抵償之」選項問題
      。又該規定所稱「追徵其價額」者，係指所沒收之物為金
      錢以外之其他財物而無法沒收時，應追徵其價額，使其繳
      納與原物相當之價額。如所得財物為金錢而無法沒收時，
      始應「以其財產抵償之」（最高法院95年度臺上字第305
      號判決意旨參照）。又按毒品危害防制條例第19條第1 項
      規定，犯販賣毒品罪者，其犯罪所得之財物均沒收之，係
      採義務沒收主義。故販賣毒品所得之對價，不問其中成本
      若干，利潤多少，均應全部諭知沒收，貫徹政府查禁煙毒
      之決心，以符立法本旨（最高法院91年度臺上字第2419號
      判決意旨參照）。是以被告如犯罪事實欄一之(一)所示之販
      賣毒品所得1,500 元雖未扣案，然為被告因犯罪所得之財
      物，應依毒品危害防制條例第19條第1 項規定，於被告該
      次犯罪主文下諭知沒收，如全部或一部不能沒收時，應以
      被告之財產抵償之（金錢無從追徵其價額）。至於被告如
      犯罪事實欄一之(二)、(三)所示之販賣毒品所得各3,000 元，
      因證人廖俊濱賒欠而未實際取得，爰不予宣告沒收，併此
      敘明。
    (二)復按毒品危害防制條例第19條第1 項所規定之沒收，固為
      刑法之特別規定，採義務沒收主義，但上開法條既無「不
      問屬於犯人與否，沒收之」之規定，自屬相對沒收主義之
      立法，仍應以該物品屬於犯人所有者為限，始應予以沒收
      ，庶符沒收制度之基本原則（最高法院89年度臺上字第56
      05號、90年度台上字第626 號判決意旨參照）。又查行動
      電話服務需以SIM 卡為使用介面，因此電信公司於出租行
      動電話門號予消費者使用時，即同時附帶提供晶片卡作為
      消費者門號使用之介面，故電信公司接受消費者申辦門號
      並將該門號開通上線時，該SIM 卡之所有權亦移轉予消費
      者（最高法院97年度臺上字第3890號判決參照），是以就
      行動電話之SIM 卡亦得宣告沒收。查被告所持有之不詳廠
      牌行動電話2 支（分別搭配門號0000000000號及00000000
      00號SIM 卡各1 張），分別係被告自行申辦及經友人贈與
      而得，業據被告於本院審理時供述在卷（見本院卷第47頁
      至第48頁），該物所有權均歸屬被告，且係供其分別於犯
      罪事實欄一之(一)及(二)中用以聯絡販賣第二級毒品甲基安非
      他命予證人黃甘霖、廖俊濱時使用，核與證人黃甘霖、廖
      俊濱所述情節相符，並有如附表一至二各編號所示之通訊
      監察譯文在卷可稽，上開2 門號之手機及SIM 卡雖未經扣
      案，然既不能證明業已滅失，自應依毒品危害防制條例第
      19條第1 項規定，分別於被告所犯各罪下宣告沒收，如全
      部或一部不能沒收時，則應追徵其價額。至於被告於犯罪
      事實欄一之(三)中所使用之不詳廠牌行動電話（內含000000
      0000號SIM 卡1 張），為其向友人葉漢璋借用，現已返還
      葉漢璋，亦據被告供陳在卷（見本院卷第47頁、第48頁）
      ，是上開SIM 卡及行動電話均非被告所有，爰均不宣告沒
      收。
肆、應適用之法條：
  一刑事訴訟法第299 條第1 項前段。
  二毒品危害防制條例第4 條第2 項、第17條第2 項、第19條第
    1 項。
  三刑法第11條、第59條、第51條第5 款。
本案經檢察官江柏青到庭執行職務。
中    華    民    國  100     年    7     月    14    日
                  刑事第五庭    審判長法  官  吳基華
                                      法  官  張文俊
                                      法  官  段奇琬
以上正本證明與原本無異。
如不服本判決應於收受判決後10日內向本院提出上訴書狀，並應
敘述具體理由；其未敘述上訴理由者，應於上訴期間屆滿後20日
內向本院補提理由書（均須按他造當事人之人數附繕本）。「切
勿逕送上級法院」。
                                      書記官  高培馨
中    華    民    國  100     年    7     月    14    日
附錄本件論罪科刑法條全文：
毒品危害防制條例第4條
製造、運輸、販賣第一級毒品者，處死刑或無期徒刑；處無期徒
刑者，得併科新臺幣 2 千萬元以下罰金。
製造、運輸、販賣第二級毒品者，處無期徒刑或7 年以上有期徒
刑，得併科新臺幣1 千萬元以下罰金。
製造、運輸、販賣第三級毒品者，處5 年以上有期徒刑，得併科
新臺幣7 百萬元以下罰金。
製造、運輸、販賣第四級毒品者，處3 年以上10年以下有期徒刑
，得併科新臺幣3 百萬元以下罰金。
製造、運輸、販賣專供製造或施用毒品之器具者，處1 年以上7
年以下有期徒刑，得併科新臺幣1 百萬元以下罰金。
前五項之未遂犯罰之。
附表一：犯罪事實欄一之(一)部分。
┌──┬────┬────┬─────┬───────────────┬─────┬────┐
│編號│日期    │時間    │通話對象  │通話內容                      │通訊監察書│譯文出處│
├──┼────┼────┼─────┼───────────────┼─────┼────┤
│1.  │99年9 月│19:43:38│0000000000│Ｂ：喂！                      │99年度聲監│警卷第24│
│    │13日    │        │ 黃甘霖Ｂ │Ａ：ㄏ。                      │字第507 號│頁      │
│    │        │        │    ↓    │Ｂ：『國ㄚ』嗎？              │（99警聲搜│        │
│    │        │        │0000000000│Ａ：是。                      │671 號卷第│        │
│    │        │        │ 鄭憲暐Ａ │Ｂ：那個可以先給你500 佰嗎？  │5 頁正反面│        │
│    │        │        │（註：警卷│Ａ：什麼？                    │）        │        │
│    │        │        │譯文將Ａ誤│Ｂ：我先拿500 元給你後，我明天│          │        │
│    │        │        │植為黃甘霖│    中午之前再全部給你。      │          │        │
│    │        │        │；Ｂ誤植為│Ａ：你怎麼這樣？              │          │        │
│    │        │        │鄭憲暐）  │Ｂ：沒有這樣啦！先1500元給你啦│          │        │
│    │        │        │          │    ！好不好？                │          │        │
│    │        │        │          │Ａ：你多久會到啦！            │          │        │
│    │        │        │          │Ｂ：我先給你1500元。          │          │        │
│    │        │        │          │Ａ：好。                      │          │        │
│    │        │        │          │Ｂ：喂！這樣有聽到嗎？        │          │        │
│    │        │        │          │Ａ：有啦！你是出門的嗎？      │          │        │
│    │        │        │          │Ｂ：我是出門了。              │          │        │
│    │        │        │          │Ａ：1500元就1500元啦！        │          │        │
│    │        │        │          │Ｂ：先1500元給你啦！剩下的明天│          │        │
│    │        │        │          │    再補。                    │          │        │
│    │        │        │          │Ａ：好啦！你在那裡？          │          │        │
│    │        │        │          │Ｂ：我現在人在石榴班，等依下就│          │        │
│    │        │        │          │    過去了。                  │          │        │
│    │        │        │          │Ａ：不要再等了，好嗎？        │          │        │
│    │        │        │          │Ｂ：我不會騙你啦！            │          │        │
│    │        │        │          │Ａ：不是裝孝ㄝ，是有人在等我啦│          │        │
│    │        │        │          │    ！                        │          │        │
│    │        │        │          │Ｂ：喔！有在等你喔！我等一下打│          │        │
│    │        │        │          │    電話，在「青ㄚ」那裡等，好│          │        │
│    │        │        │          │    嗎？                      │          │        │
│    │        │        │          │Ａ：你快一點就好。            │          │        │
│    │        │        │          │Ｂ：好。                      │          │        │
├──┼────┼────┼─────┼───────────────┼─────┼────┤
│2.  │99年9 月│19:56:59│0000000000│Ａ：喂！                      │99年度聲監│警卷第24│
│    │13日    │        │ 黃甘霖Ｂ │Ｂ：「國ㄚ」嗎？              │字第507 號│頁      │
│    │        │        │    ↓    │Ａ：是。                      │（99警聲搜│        │
│    │        │        │0000000000│Ｂ：籌不到那麼多，你先來拿好了│671 號卷第│        │
│    │        │        │ 鄭憲暐Ａ │    ，先來拿700 元去啦！拜託啦│5 頁正反面│        │
│    │        │        │（註：警卷│    ！                        │）        │        │
│    │        │        │譯文將Ａ誤│Ａ：下次這樣你就要先說。      │          │        │
│    │        │        │植為黃甘霖│Ｂ：ㄚ我明天再籌給你啦！      │          │        │
│    │        │        │；Ｂ誤植為│Ａ：『裝孝ㄝ』你們這些人，幹你│          │        │
│    │        │        │鄭憲暐）  │    娘！我給你們方便，你們對我│          │        │
│    │        │        │          │    這樣，我對你們已經很好了。│          │        │
│    │        │        │          │Ｂ：我知道啦！                │          │        │
│    │        │        │          │Ａ：你用這樣騙的。            │          │        │
│    │        │        │          │Ｂ：我沒有騙你啦！我也是被別人│          │        │
│    │        │        │          │    騙的啦！                  │          │        │
│    │        │        │          │Ａ：ㄏ。                      │          │        │
│    │        │        │          │Ｂ：他們也說是下午要拿給我。  │          │        │
│    │        │        │          │Ａ：我等一下過去。            │          │        │
│    │        │        │          │Ｂ：我去『青ㄚ』哪邊喔！      │          │        │
│    │        │        │          │Ａ：好啦！                    │          │        │
│    │        │        │          │Ｂ：好。                      │          │        │
├──┼────┼────┼─────┼───────────────┼─────┼────┤
│3.  │99年9 月│20:09:12│0000000000│Ａ：喂！                      │99年度聲監│警卷第24│
│    │13日    │        │ 黃甘霖Ａ │Ｂ：喂！？                    │字第507 號│頁      │
│    │        │        │    ↓    │Ａ：你要來了嗎？              │（99警聲搜│        │
│    │        │        │0000000000│Ｂ：等一下啦！                │671 號卷第│        │
│    │        │        │ 鄭憲暐Ｂ │Ａ：不然我先寄在『青ㄚ』這裡，│5 頁正反面│        │
│    │        │        │          │    寄800 元啦！              │）        │        │
│    │        │        │          │Ｂ：好啦！拜託一下以後要老實說│          │        │
│    │        │        │          │    。                        │          │        │
│    │        │        │          │Ａ：好。                      │          │        │
│    │        │        │          │Ｂ：你這樣我不好計算。        │          │        │
│    │        │        │          │Ａ：我知道啦！剩下的我明天再拿│          │        │
│    │        │        │          │    給你啦。                  │          │        │
│    │        │        │          │Ｂ：嗯。                      │          │        │
│    │        │        │          │Ａ：好。                      │          │        │
└──┴────┴────┴─────┴───────────────┴─────┴────┘
附表二：犯罪事實欄一之(二)部分。
┌──┬────┬────┬─────┬───────────────┬─────┬────┐
│編號│日期    │時間    │通話對象  │通話內容                      │通訊監察書│譯文出處│
├──┼────┼────┼─────┼───────────────┼─────┼────┤
│1.  │99年10月│23:46:8 │0000000000│簡訊：若是不方便，算了吧，我自│99年度聲監│警卷第14│
│    │10日    │        │  廖俊濱  │想辦法謝謝。打擾你。          │字第540 號│頁      │
│    │        │        │0000000000│                              │（99警聲搜│        │
│    │        │        │  鄭憲暐  │                              │671 號卷第│        │
│    │        │        │          │                              │6 頁正反面│        │
│    │        │        │          │                              │）        │        │
├──┼────┼────┼─────┼───────────────┼─────┼────┤
│2.  │99年10月│23:46:19│0000000000│簡訊：我這邊沒有你那裡不是有很│99年度聲監│警卷第14│
│    │10日    │        │  廖俊濱  │多路可拿我如果有的話還要跑上去│字第540 號│頁      │
│    │        │        │0000000000│找你你從那天就失蹤到今天你熊熊│（99警聲搜│        │
│    │        │        │  鄭憲暐  │問我這樣子怪怪的你如果真的那麼│671 號卷第│        │
│    │        │        │          │需要我可以幫你問瓜仔看看我已  │6 頁正反面│        │
│    │        │        │          │                              │）        │        │
├──┼────┼────┼─────┼───────────────┼─────┼────┤
│3.  │99年10月│23:46:53│0000000000│簡訊：已經兩個星期沒有碰了需要│99年度聲監│警卷第14│
│    │10日    │        │  廖俊濱  │我幫你問嗎                    │字第540 號│頁      │
│    │        │        │0000000000│                              │（99警聲搜│        │
│    │        │        │  鄭憲暐  │                              │671 號卷第│        │
│    │        │        │          │                              │6 頁正反面│        │
│    │        │        │          │                              │）        │        │
├──┼────┼────┼─────┼───────────────┼─────┼────┤
│4.  │99年10月│23:54:38│0000000000│Ｂ：喂。                      │99年度聲監│警卷第14│
│    │10日    │        │ 廖俊濱Ａ │Ａ：你問看看啦！              │字第540 號│頁      │
│    │        │        │    ↓    │Ｂ：你需要問多少？            │（99警聲搜│        │
│    │        │        │0000000000│Ａ：『41』號啦！              │671 號卷第│        │
│    │        │        │ 鄭憲暐Ｂ │Ｂ：喔！                      │6 頁正反面│        │
│    │        │        │          │Ａ：是啦！                    │）        │        │
│    │        │        │          │Ｂ：你人在那裡？              │          │        │
│    │        │        │          │Ａ：我在莿桐啦！              │          │        │
│    │        │        │          │Ｂ：我幫你問一問看怎樣我過去你│          │        │
│    │        │        │          │    那裡。                    │          │        │
│    │        │        │          │Ａ：好、、                    │          │        │
│    │        │        │          │Ｂ：好、、、                  │          │        │
├──┼────┼────┼─────┼───────────────┼─────┼────┤
│5.  │99年10月│0:11:18 │0000000000│簡訊：好到時候見腳好一點了沒  │99年度聲監│警卷第14│
│    │11日    │        │  廖俊濱  │                              │字第540 號│頁      │
│    │        │        │0000000000│                              │（99警聲搜│        │
│    │        │        │  鄭憲暐  │                              │671 號卷第│        │
│    │        │        │          │                              │6 頁正反面│        │
│    │        │        │          │                              │）        │        │
├──┼────┼────┼─────┼───────────────┼─────┼────┤
│6.  │99年10月│0:11:49 │0000000000│Ｂ：喂！                      │99年度聲監│警卷第14│
│    │11日    │        │ 廖俊濱Ａ │Ａ：要到那裡找你。            │字第540 號│頁      │
│    │        │        │    ↓    │Ｂ：我還沒有過去啦！你可能要靠│（99警聲搜│        │
│    │        │        │0000000000│    近『斗六』這裡啦！我要去他│671 號卷第│        │
│    │        │        │ 鄭憲暐Ｂ │    家啦！                    │6 頁正反面│        │
│    │        │        │          │Ａ：喲！好啦！沒有關係啦！    │）        │        │
│    │        │        │          │Ｂ：好。                      │          │        │
│    │        │        │          │Ａ：看你在那裡我再過去找你啦！│          │        │
└──┴────┴────┴─────┴───────────────┴─────┴────┘
註：譯文報告書未記載發話方向，故參考警詢中之譯文，加註於
附表內。
附表三：犯罪事實欄一之(三)部分。
┌──┬────┬────┬─────┬───────────────┬─────┬────┐
│編號│日期    │時間    │通話對象  │通話內容                      │通訊監察書│譯文出處│
├──┼────┼────┼─────┼───────────────┼─────┼────┤
│1.  │99年10月│15:09:51│0000000000│Ａ：喂！                      │99年度聲監│警卷第15│
│    │26日    │        │ 廖俊濱Ａ │Ｂ：喂！『濱哥』喔！          │字第540 號│頁      │
│    │        │        │    ↑    │Ａ：是。                      │（99警聲搜│        │
│    │        │        │0000000000│Ｂ：我『阿谷』啦！            │671 號卷第│        │
│    │        │        │ 鄭憲暐Ｂ │Ａ：電話怎麼這樣！            │6 頁正反面│        │
│    │        │        │          │Ｂ：我不是有跟你說，以後要打打│）        │        │
│    │        │        │          │    這一支。                  │          │        │
│    │        │        │          │Ａ：有嗎？                    │          │        │
│    │        │        │          │Ｂ：有啦！那一天你有來找我那時│          │        │
│    │        │        │          │    候ㄚ。                    │          │        │
│    │        │        │          │Ａ：那一天我是跟你說我改號碼好│          │        │
│    │        │        │          │    了，是我的號碼改了，不是你│          │        │
│    │        │        │          │    的。                      │          │        │
│    │        │        │          │Ｂ：這樣喔！                  │          │        │
│    │        │        │          │Ａ：是ㄚ。                    │          │        │
│    │        │        │          │Ｂ：這樣喔！                  │          │        │
│    │        │        │          │Ａ：我不是有跟你說要找我打『遠│          │        │
│    │        │        │          │    傳那一支』。              │          │        │
│    │        │        │          │Ｂ：是ㄚ。                    │          │        │
│    │        │        │          │Ａ：你最後關掉了啊！          │          │        │
│    │        │        │          │Ｂ：你在那裡？                │          │        │
│    │        │        │          │Ａ：我現在在『西螺』ㄚ。      │          │        │
│    │        │        │          │Ｂ：在幹嘛。                  │          │        │
│    │        │        │          │Ａ：我約朋友幫我『那個』ㄚ。  │          │        │
│    │        │        │          │Ｂ：『處理』。                │          │        │
│    │        │        │          │Ａ：沒有啦！他是叫我幫他找『女│          │        │
│    │        │        │          │    生』啦！                  │          │        │
│    │        │        │          │Ｂ：是喔！                    │          │        │
│    │        │        │          │Ａ：我在幫他問啦！你那裡現在怎│          │        │
│    │        │        │          │    樣？                      │          │        │
│    │        │        │          │Ｂ：怎樣？                    │          │        │
│    │        │        │          │Ａ：有嗎？                    │          │        │
│    │        │        │          │Ｂ：有ㄚ。                    │          │        │
│    │        │        │          │Ａ：等一下我就會從那邊回去啦。│          │        │
│    │        │        │          │Ｂ：多久。                    │          │        │
│    │        │        │          │Ａ：差不多半個鐘頭。          │          │        │
│    │        │        │          │Ｂ：好啦！我在家啦！          │          │        │
│    │        │        │          │Ａ：好啦...                   │          │        │
├──┼────┼────┼─────┼───────────────┼─────┼────┤
│2.  │99年10月│17:47:15│0000000000│阿國. 請你幫忙先用個41號給我. │99年度聲監│警卷第15│
│    │26日    │        │  廖俊濱  │不過你幫忙的情我不會望記. 差額│字第540 號│頁      │
│    │        │        │    ↓    │我老婆台中下來就給你. 在過些日│（99警聲搜│        │
│    │        │        │0000000000│子就讓你不用這樣子我有說給四哥│671 號卷第│        │
│    │        │        │  鄭憲暐  │知道近況. 需                  │6 頁正反面│        │
│    │        │        │          │                              │）        │        │
├──┼────┼────┼─────┼───────────────┼─────┼────┤
│3.  │99年10月│17:47:20│0000000000│要才向你開口幫忙日後會回報還你│99年度聲監│警卷第15│
│    │26日    │        │  廖俊濱  │. 在此先謝謝你.冰筆.          │字第540 號│頁      │
│    │        │        │    ↓    │                              │（99警聲搜│        │
│    │        │        │0000000000│                              │671 號卷第│        │
│    │        │        │  鄭憲暐  │                              │6 頁正反面│        │
│    │        │        │          │                              │）        │        │
└──┴────┴────┴─────┴───────────────┴─────┴────┘
註：譯文報告書未記載發話方向，故參考警詢中之譯文，加註於
附表內。